【裁判字號】    96,簡上,861
【裁判日期】    970331
【裁判案由】    傷害等
【裁判全文】
臺灣高雄地方法院刑事判決             96年度簡上字第861號
上  訴  人  臺灣高雄地方法院檢察署檢察官
上  訴  人
即  被  告  甲○○○
上列上訴人等因被告傷害等案件，不服本院高雄簡易庭96年度簡
字第1187號中華民國96年6 月20日第一審簡易判決（臺灣高雄地
方法院檢察署檢察官聲請簡易判決處刑案號：96年度偵字第3298
號）提起上訴，本院管轄之第二審合議庭判決如下：
    主  文
原判決撤銷。
甲○○○犯傷害罪，處拘役貳拾日，如易科罰金，以新臺幣壹仟
元折算壹日，減為拘役拾日，如易科罰金，以新臺幣壹仟元折算
壹日。又犯公然侮辱罪共參罪，各處罰金新臺幣肆仟元，如易服
勞役，均以新臺幣壹仟元折算壹日，各減為罰金新臺幣貳仟元，
如易服勞役，均以新臺幣壹仟元折算壹日，應執行罰金新臺幣伍
仟元，如易服勞役，以新臺幣壹仟元折算壹日。
    事  實
一、甲○○○與丙○○、丁○○、戊○○係同在高雄市○○區○○路、軍校路交岔口擺攤販售蛋餅之攤販業者，平日即因生
    意競爭關係而時有嫌隙，詎甲○○○竟心生不滿而出於公然
    侮辱之犯意，於附表所示時間，在上址屬公共場所之丙○○
    等人所經營之攤位前，分別以附表所示之言語辱罵丙○○、
    丁○○及戊○○；於民國95年9 月13日晚間7 時許，甲○○○另出於傷害人之身體之犯意，以未扣案非甲○○○所有之
    礦泉水瓶砸向戊○○，致戊○○因而受有左上臂挫傷之傷害
    。戊○○、丙○○、翁春桂3 人竟亦基於共同傷害人身體之
    犯意聯絡，由丙○○先徒手將甲○○○推倒在地，翁春桂接
    續手持鐵夾子1 把打甲○○○右手，戊○○、丙○○、翁春
    桂3 人接續共同毆打甲○○○頭部及手部，致甲○○○因而
    受有胸部打撲挫傷、胸右乳、上胸部挫傷紅腫12.5×11.5公
    分、右前臂挫傷紅腫14.5×4.5 公分等傷害（戊○○、丙○○、翁春桂共犯傷害罪部分業經本院以96年度簡字第1310號
    判決各判處拘役30日在案）。
二、案經丙○○、丁○○、戊○○訴請臺灣高雄地方法院檢察署
    檢察官聲請簡易判決處刑。
    理  由
一、訊據上訴人即被告甲○○○矢口否認有何傷害、公然侮辱之
    犯行，辯稱：伊並沒有用礦泉水丟告訴人戊○○，亦未罵3
    位告訴人，是告訴人打伊云云。惟查，上訴人即被告分別於
    如附表所示之三次時間，在告訴人丙○○所經營之攤位前，
    分別以附表三次所示之言語辱罵告訴人丙○○、丁○○、戊○○等情，業據告訴人丙○○、丁○○、戊○○分別於偵訊
    、本院原審訊問時證述明確，其等證詞前後一致，互核相符
    ，而佐以上訴人即被告對其與告訴人丙○○、丁○○、戊○○在上開地址比鄰擺設攤位、均販售蛋餅等節並不爭執，而
    觀諸卷附錄音帶及譯文內容，多有上訴人即被告叫賣蛋餅之
    聲音參雜其間，足見譯文所載確為被告分別與告訴人丙○○
    、丁○○、戊○○間之對話無訛，又觀之譯文內容，上訴人
    即被告有於附表所示三次時、地分別以附表所示言語辱罵告
    訴人丙○○、丁○○、戊○○之事實亦堪予認定，雖上開錄
    音帶經本院送請法務部調查局鑑驗，因錄音品質不佳及受背
    景雜音干擾而無法鑑定，此有法務部調查局96年10月19 日
    聲紋鑑定報告書在卷足憑，是尚無從認定錄音帶內言語之人
    並非上訴人即被告，難以執為上訴人即被告有利之論據，上
    訴人即被告之辯詞，顯係事後卸責之詞，委無足採。另於95
    年9 月13日晚間7 時許，上訴人即被告以礦泉水瓶砸向告訴
    人戊○○，致戊○○因而受有左上臂挫傷之傷害之情，則有
    證人即告訴人戊○○於偵訊、本院原審調查中證述綦詳，核
    與證人即告訴人丙○○於本院第一審簡易庭調查中之證述情
    節相符，另有國軍左營醫院附設民眾診療服務處診斷證明書
    1 紙附卷可稽，上訴人即被告之傷害犯行，亦足認定。綜上
    ，本件事證明確，上訴人即被告傷害、公然侮辱等犯行均洵
    堪認定，應依法論罪科刑。
二、按刑法上之公然侮辱罪，祗須侮辱行為足使不特定人或多數
    人得以共見共聞，即行成立。又侮辱，乃謾罵嘲弄或其他輕
    蔑他人人格之行為，且須出於侮辱之故意，而具有妨害他人
    名譽之危險，始足當之；亦即行為人須出於主觀侮辱他人之
    犯意，以言語、文字或動作表示不屑輕蔑或攻擊其人格之意
    思，而足以對於個人在社會上所保持之人格及地位，在客觀
    上業已達到貶損其名譽及尊嚴評價之程度。查上訴人即被告
    在告訴人等所經營之上址攤位前，公然分別以附表所示三次
    之言語辱罵告訴人丙○○、丁○○、戊○○，在客觀上均已
    達足以貶損告訴人等名譽及尊嚴評價之程度，且足使不特定
    人或多數人得以共見共聞無疑。故核上訴人即被告所為，係
    犯刑法第277 條第1 項之傷害罪、第309 條第1 項之公然侮
    辱罪。上訴人即被告所犯傷害罪及三次公然侮辱罪間，犯意
    各別，行為互殊，應予分論併罰。
三、原審予以論罪科刑，固非無見，然查，上訴人即被告就本案
    所犯之罪，尚未判決確定，其犯罪時間係在96年4 月24日以
    前，且合於中華民國96年罪犯減刑條例規定之減刑條件，原
    審法院未及適用，而有未合，是檢察官依告訴人等請求，以
    原審量刑過輕為由提起上訴及被告否認犯行而提起上訴意旨
    均非有理，固無足取，然原判決既有前揭可議之處，自應由
    本院予以撤銷改判，並依中華民國96年罪犯減刑條例第2 條
    第1 項第3 款規定，皆減其宣告刑期2 分之1 ，並定其應執
    行之刑如主文所示。
四、爰審酌上訴人即被告為智識成熟之成年人，已有相當之社會
    閱歷，自有理性溝通之能力，竟仍僅因細故不思循合法之管
    道解決，動輒以暴力、惡語相向，復於犯後否認犯行，未見
    悔意，且迄今未與告訴人等達成和解，行為實有不當，惟念
    及上訴人即被告所造成告訴人戊○○之傷勢尚屬輕微，及其
    犯罪之動機、手段等一切情狀，分別量處如主文所示之刑，
    並就拘役部分諭知易科罰金之折算標準，罰金部分諭知易服
    勞役之折算標準，及就罰金部分定應執行刑，另參酌上訴人
    即被告本件所犯情節及職業，諭知前揭易刑處分之折算標準
    ，以資懲儆。
據上論斷，應依刑事訴訟法第455 條之1 第3 項、第369 條第1
項前段、第364 條、第299 條第1 項前段，刑法第277 條第1 項
、第309 條第1 項、第41條第1 項前段、第42條第3 項、第51條
第7 款，刑法施行法第1 條之1 ，中華民國96年罪犯減刑條例第
2 條第1 項第3 款、第7 條、第9 條，判決如主文。
本案經檢察官乙○○到庭執行職務。
中    華    民    國    97    年    3     月    31    日
              刑事第十庭  審判長法  官   何秀燕
                                法  官   顏銀秋
                                法  官   吳金芳
以上正本證明與原本無異。
不得上訴。
中    華    民    國    97    年    3     月    31    日
                                書記官   武凱葳
附表：
┌──┬────────┬───┬────────────┐
│編號│時間            │對象  │方式                    │
├──┼────────┼───┼────────────┤
│ 一 │95年9月10日晚間7│丁○○│辱罵「你的雞巴好吃啦」、│
│    │時許            │      │「你的洞拉下來賺啦」。  │
├──┼────────┼───┼────────────┤
│ 二 │95年9月13日晚間7│戊○○│辱罵「畜牲」、「垃圾」。│
│    │時許            │      │                        │
├──┼────────┼───┼────────────┤
│ 三 │95年10月20日晚間│丙○○│辱罵「脫褲起來種」、「雞│
│    │10時許          │      │巴」、「臭雞巴」。      │
└──┴────────┴───┴────────────┘
附錄本判決論罪之法條：
中華民國刑法第277條
傷害人之身體或健康者，處3 年以下有期徒刑、拘役或1 千元以
下罰金。
犯前項之罪因而致人於死者，處無期徒刑或7 年以上有期徒刑；
致重傷者，處3 年以上10年以下有期徒刑。
中華民國刑法第309條
公然侮辱人者，處拘役或3 百元以下罰金。
以強暴犯前項之罪者，處1 年以下有期徒刑、拘役或5 百元以下
罰金。


司法院資訊處製作；財團法人民間司法改革基金會備份。
